臺灣新北地方法院刑事判決
111年度智易字第37號
公  訴  人  臺灣新北地方檢察署檢察官
被      告  戴天時


上列被告因違反商標法案件，經檢察官提起公訴（111年度偵字
第19072號）被告於本院準備程序進行中就被訴事實為有罪之陳
述，經告知簡式審判程序之旨，並聽取檢察官、被告之意見後，
本院裁定進行簡式審判程序，判決如下：
    主  文
戴天時犯商標法第九十七條之意圖販賣而陳列侵害商標權之商品
罪，處拘役伍拾日，如易科罰金，以新臺幣壹仟元折算壹日。緩
刑貳年，緩刑期間付保護管束，並應接受法治教育課程肆場次。
扣案如附表所示侵害商標權商品均沒收。
    事  實
一、戴天時明知如附表所示之商標圖樣，分別係如附表所示之商
    標權人向經濟部智慧財產局申請註冊登記並取得商標權，指
    定使用於特定商品類別，現仍在商標權期間內，非經商標權
    人之同意或授權，不得於同一或類似商品使用近似或相同之
    註冊商標，竟基於意圖販賣而陳列仿冒商標商品之犯意，於
    民國110年2月間，以新臺幣（下同）20至25元之價格，向大
    陸阿里巴巴網站賣家購入如附表所示之仿冒商標商品，嗣於
    110年4月11日上午6時許，在位於新北市○○區○○街000巷00○0
    號攤位前，以每件35至55元之價格販售如附表所示之仿冒商
    標商品，供不特定買家選購，而以此方式陳列上開仿冒商標
    商品。嗣經警方於110年4月11日上午10時10分許執行巡邏時
    發現，並扣得如附表所示之商品，再送請鑑定確認屬仿冒商
    標商品而查悉上情。
二、案經德商阿迪達斯公司、德商彪馬歐洲公開有限責任公司、
    美商昂德亞摩公司訴由內政部警政署保安警察第二總隊移送
    臺灣新北地方檢察署檢察官偵查起訴
    理  由
一、本案被告戴天時所犯係死刑、無期徒刑、最輕本刑為3年以
    上有期徒刑以外之罪，亦非高等法院管轄第一審案件者。其
    於準備程序進行中，就被訴事實為有罪之陳述，經告知簡式
    審判程序之旨，並聽取檢察官及被告之意見後，本院認無不
    得或不宜改依簡式審判程序進行之情事，依刑事訴訟法第27
    3條之1第1項、第284條之1規定，裁定本案改依簡式審判程
    序審理，合先敘明。
二、上揭犯罪事實，業據被告於警詢、偵查及本院中均坦承不諱
    （見偵字卷第8至11頁、第71至72頁、本院卷第47頁、第50
    頁），核與告訴代理人蘇昱瑄、李雅歆於偵查中之證述（見
    偵字卷第71、72頁）相符，並有扣押筆錄、扣押物品目錄表
    、現場及扣案物照片、告訴人阿迪達斯公司提出之110年4月
    16日刑事告訴狀、刑事委任狀、貞觀法律事務所110年4月11
    日、16日鑑定報告書、經濟部智慧財產局商標單筆詳細報表
    註冊證號第00000000及00000000號商標註冊資料、告訴人彪
    馬歐洲公開有限責任公司提出之110年4月16日刑事告訴狀、
    刑事委任狀、貞觀法律事務所110年4月14日、16日鑑定報告
    書、經濟部智慧財產局商標資料檢索服務註冊證號第000000
    00及00000000號商標註冊資料、告訴人美商昂德亞摩公司提
    出之110年5月6日刑事告訴狀、鑑定能力證明書、委任狀、
    恒鼎知識產權代理有限公司110年4月29日鑑定報告書、經濟
    部智慧財產局商標資料檢索服務註冊證號第00000000及0000
    0000號商標註冊資料、（商標權：FILA）恒鼎知識產權代理
    有限公司110年9月1日鑑定告書、鑑定能力證明書、委任狀
    、鑑定報告書、經濟部智慧財產局商標資料檢索服務註冊證
    號第00000000及00000000號商標註冊資料、台灣耐基商業有
    限公司110年11月2日函暨智慧財產局商標註冊薄查詢結果明
    細、估價表、檢視書、產品鑑定書、被告提供購買紀錄之網
    站資料、保安警察第二總隊扣押物品清單在卷（見偵字卷第
    12至14頁、第16至57頁、第59頁）可佐，並扣有如附表所示
    仿冒商標商品可資佐證。綜上，足徵被告上開任意性之自白
    與事實相符，應堪採信。本案事證已臻明確，被告犯行堪以
    認定，應依法論科。
三、經查本案為員警基於查緝犯罪目的先向被告購買或巡邏時發
    現被告陳列仿冒商標商品蒐證而循線查獲，於形式上雖有買
    賣之約定，然尚乏買賣之真意而欠缺買賣之意思表示合致，
    是被告該次販賣行為應僅屬未遂，惟商標法對販賣侵害商標
    權商品未遂之行為並未立法處罰，是核被告所為，係犯商標
    法第97條之意圖販賣而陳列仿冒商標權之商品罪。被告意圖
    販賣而持有如附表所示仿冒商標商品之低度行為，為意圖販
    賣而陳列之高度行為所吸收，不另論罪。至於公訴意旨固認
    被告構成販賣仿冒商標商品罪嫌，然員警蒐證並無買賣之真
    意，已如前述，又除被告於偵查時曾供稱其曾販賣獲利1、2
    ,000元外，卷內並無證據足認被告確有販賣仿冒商品之證據
    ，是公訴意旨上開認定，容有誤會。又被告自110年2月間購
    入仿冒商標商品後至為警查獲時止，其個別之陳列行為係基
    於營利之單一犯意，在密接時間、空間下所為，各個舉動之
    獨立性均極為薄弱，依一般社會健全觀念，難以強行分開，
    應視為數個陳列舉動之接續施行，而以包括一行為予以評價
    ，較為合理，屬接續犯之一罪。再者，被告以同一陳列行為
    ，同時侵害如附表所示各商標權人之商標權，係以一行為觸
    犯數相同罪名，為同種想像競合犯，應依刑法第55條規定，
    從一重之意圖販賣而陳列侵害商標權商品罪處斷。
四、爰以行為人之責任為基礎，審酌被告罔顧智慧財產權之保護
    規範而為本案犯行，侵害商標權人之權益，並破壞我國致力
    於智慧財產權保護之國際聲譽，所為實有所不當，惟斟酌其
    犯罪之動機、目的、手段尚屬平和，又其並無前科，素行非
    差，有臺灣高等法院被告前案紀錄表在卷（見本院卷第61頁
    ）可查，且其意圖販賣而陳列之仿冒商標商品價值均非高，
    所陳列之時間非長，另其於本院中自陳國中畢業之智識程度
    、現職在菜市場賣襪子，月收入約1萬5至3萬元，須扶養哥
    哥之家庭經濟狀況（見本院卷第56頁）；衡以被告已與告訴
    人美商昂德亞摩公司及阿迪達斯公司及彪馬歐洲公開有限責
    任公司達成和解並履行，經上開告訴人均表示願給予被告緩
    刑宣告之機會，有刑事陳報狀、和解契約書及和解書在卷（
    見本院卷第23頁、第25頁、第27頁、第57、58頁）可稽等一
    切情狀，量處如主文所示之刑，並諭知易科罰金之折算標準
    。
五、另查，被告前未曾因故意犯罪受有期徒刑以上刑之宣告，有
    臺灣高等法院被告前案紀錄表在卷（見本院卷第61頁）足稽
    。其因一時失慮，致罹刑章，已於本院審理時坦承犯行，並
    有悔過之意，且與上開告訴人均達成和解，並已履行和解條
    件，信其經此偵審程序，應知所警惕而無再犯之虞，本院因
    認對其所宣告之刑，以暫不執行為適當，併依刑法第74條第
    1項第1款規定，諭知緩刑2年，又為確保被告能建立尊重法
    治之正確觀念，認仍有課予一定負擔之必要，並依刑法第74
    條第2項第8款規定，命其應參加4場次法治教育課程，及依
    同法第93條第1項第2款之規定，諭知於緩刑期間付保護管束
    ，以啟自新。又被告上揭所應負擔或履行之義務，乃緩刑宣
    告附帶之條件，依刑法第75條之1第1項第4款之規定，違反
    上開所定負擔情節重大，足認原宣告之緩刑難收其預期效果
    ，而有執行刑罰之必要者，得撤銷緩刑之宣告，併此指明。
六、經查，扣案如附表所示仿冒商標商品，均係侵害商標權之物
    ，為被告本案意圖販賣而陳列之侵害商標權商品，不問屬於
    犯罪行為人與否，應依商標法第98條之規定，宣告沒收之。
    至於公訴意旨固認被告販賣仿冒商標商品獲利共2,000元，
    應予沒收，然被告既無構成販賣仿冒商標商品罪嫌，已如前
    述，自無犯罪所得，爰不宣告沒收，附此敘明。
據上論斷，應依刑事訴訟法第273 條之1 第1 項、第299 條第1
項前段，判決如主文。
本案經檢察官陳伯文提起公訴，由檢察官詹啟章到庭執行職務。
中　　華　　民　　國　　111 　年　　11　　月　　16　　日
                  刑事第十九庭  法　官  洪韻婷
上列正本證明與原本無異。
如不服本判決，應於判決送達後20日內敘明上訴理由，向本院提
出上訴狀 (應附繕本) ，上訴於臺灣高等法院。其未敘述上訴理
由者，應於上訴期間屆滿後20日內向本院補提理由書「切勿逕送
上級法院」。
                                書記官  張家瑀
　　　　　　　　　　　　　　　　　　　
中　　華　　民　　國　　111 　年　　11　　月　　17　　日
附錄本案論罪科刑法條全文：
商標法第97條（罰則）
明知他人所為之前二條商品而販賣，或意圖販賣而持有、陳列、
輸出或輸入者，處 1 年以下有期徒刑、拘役或科或併科新臺幣
5 萬元以下罰金；透過電子媒體或網路方式為之者，亦同。

附表：
編號 扣案物 商標註冊/審定號 （專用期限） 商標權人 一 仿冒adidas商標： 襪子53雙（含警方採證2雙） 00000000 （117年1月31日） 00000000 （117年1月31日） 德商阿迪達斯公司 二 仿冒PUMA商標： 襪子39雙（含警方採證3雙）  00000000 （119年11月15日） 00000000 （116年1月31日） 德商彪馬歐洲公開有限責任公司 三 仿冒Nike商標： 襪子54雙 00000000 （118年10月31日） 荷蘭商耐克創新有限合夥公司 四 仿冒FILA商標： 襪子6雙 00000000 （119年9月15日） 00000000 （117年5月31日） 盧森堡商斐樂盧森堡有限公司 五 仿冒UNDER ARMOUR商標： 襪子21雙 00000000 （111年3月15日） 00000000 （111年3月15日） 美商昂德亞摩公司